【裁判字號】    95,訴,575
【裁判日期】    950613
【裁判案由】    毒品危害防制條例
【裁判全文】
臺灣高雄地方法院刑事判決               95年度訴字第575號
公  訴  人  臺灣高雄地方法院檢察署檢察官
被      告  甲○○○
上列被告因違反毒品危害防制條例案件，經檢察官提起公訴（95
年度毒偵字第722 號）及移送併辦（95年度毒偵字第2219號），
本院判決如下：
    主  文
甲○○○連續施用第一級毒品，累犯，處有期徒刑壹年。扣案之
海洛因貳包（均含包裝袋。合計淨重零點壹零公克，空包裝總重
零點伍公克）、殘有海洛因之注射針筒壹支，均沒收銷燬。
    事  實
一、甲○○○前因違反肅清煙毒條例案件，經本院以86年度訴字
    第3260號判處有期徒刑3 年2 月確定，於民國88年10月28日
    假釋出監，所餘刑期於90年4 月27日屆滿，其間未經撤銷假
    釋，以已執行論。另因施用毒品案件，經本院以91年度毒聲
    字第2053號裁定送觀察、勒戒後，認無繼續施用毒品傾向，
    於91年5 月17日執行完畢釋放。猶未戒除毒癮，復於觀察、
    勒戒執行完畢釋放後5 年內，基於施用第一級毒品海洛因之
    概括犯意，自94年12月初某日起，至94年12月28日晚間10時
    許（移送併辦意旨書誤載為26日晚間10時至11時許）止，分
    別在高雄縣林園鄉○○村○○街5 號住處、高雄縣林園鄉○
    ○村○○街30號「星河遊藝場」等處，施用第一級毒品海洛
    因多次。嗣於94年12月22日下午5 時10分（起訴書誤載為10
    0 分）許，在上址「星河遊藝場」內為警查獲，扣得殘有海
    洛因之注射針筒1 支；又於94年12月27日晚間9 時35分許，
    在同一遊藝場內為警查獲，並扣得海洛因2 包（驗後合計淨
    重0.10公克，空包裝總重0.35公克）。
二、案經高雄縣政府警察局林園分局報請臺灣高雄地方法院檢察
    署檢察官偵查起訴及移送併辦。
    理  由
一、本件被告所犯為死刑、無期徒刑、最輕本刑為3 年以上有期
    徒刑以外之罪，其於準備程序進行中，就被訴及移送併辦部
    分之事實，均為有罪之陳述，經受命法官告知簡式審判程序
    之旨，並聽取公訴人及被告之意見後，本院合議庭認宜進行
    簡式審判程序，爰依刑事訴訟法第273 條之1 第1 項規定，
    裁定由受命法官獨任進行簡式審判程序審理，合先敘明。
二、前揭事實，業據被告於偵查及本院審理中坦白承認（見95年
    度毒偵字第2219號卷第15頁、本院卷第72、83頁），且其先
    後為警查獲時，分別經警採集尿液送驗結果，均呈嗎啡（即
    海洛因進入人體後之代謝物）之陽性反應，此有臺灣檢驗科
    技股份有限公司出具之尿液檢驗報告、林園分局製作之檢體
    編號及姓名表各2 份附卷可稽（95年度偵字第722 號卷第26
    頁、高縣林警偵移字第0910001902號卷第9 頁、高縣林警偵
    移字第091000353 號卷第16、17頁）。此外，復有海洛因2
    包、殘有海洛因之注射針筒1 支扣案為憑。其前開自白核與
    卷證相符，堪予採信。又被告前因施用毒品案件，經本院以
    91年度毒聲字第2053號裁定送觀察、勒戒後，認無繼續施用
    毒品傾向，於91年5 月17日執行完畢釋放等情，有臺灣高等
    法院被告前案紀錄表1 份在卷可佐。其於強制戒治執行完畢
    釋放後，5 年內再犯本件施用毒品罪，自應依毒品危害防制
    條例第23條第2 項規定依法訴追。本件事證明確，被告犯行
    洵堪認定，應予依法論科。
三、按海洛因係毒品危害防制條例第2 條第2 項第1 款所定之第
    一級毒品。核被告所為，係犯同條例第10條第1 項之施用第
    一級毒品罪。其於施用前後，持有海洛因之低度行為，應為
    施用之高度行為所吸收，不另論罪。被告數次施用第一級毒
    品之犯行，時間緊接，觸犯構成要件相同之罪名，顯係基於
    概括犯意反覆為之，為連續犯，應依刑法第56條之規定論以
    一罪，並加重其刑。移送併辦部分即被告於94年12月27日為
    警查獲之施用第一級毒品犯行，與前開論罪科刑部分即其於
    94年12月22日為警查獲之相同犯行，有連續犯之裁判上一罪
    關係，為起訴效力所及，本院自應併予審理。末查，被告前
    有如事實欄所示之犯罪科刑情形，有前開臺灣高等法院被告
    前案紀錄表在卷可按。其於受有期徒刑之執行完畢後，5 年
    以內再犯本件有期徒刑以上之罪，為累犯，應依刑法第47條
    之規定加重其刑，並依法遞加之。審酌被告前經觀察、勒戒
    執行完畢後，仍未能戒除毒癮，足見其戒毒意志不堅，非予
    相當時間與毒品隔離，難以矯治；惟念及施用毒品係屬戕害
    自身健康之行為，尚未直接危害他人，反社會性之程度較低
    ，且於審理時坦認犯行，犯罪後態度尚可等一切情狀，量處
    如主文所示之刑，以資儆懲。
五、扣案之毒品2 包，經送法務部調查局鑑驗結果，確含第一級
    毒品海洛因成分（合計淨重0.10公克，空包裝總重0.35公克
    ），有該局出具之鑑定通知書1 份在卷可查（見本院卷第69
    頁）；注射針筒1 支，經送高雄醫學大學附設中和紀念醫院
    檢驗結果，呈海洛因陽性反應，有該醫院出具之檢驗報告1
    份在卷可考（本院卷第17頁）。前開海洛因2 包均應依毒品
    危害防制條例第18條第1 項前段規定沒收銷燬。其包裝袋上
    殘有微量海洛因，及殘有海洛因之注射針筒1 支，均應與毒
    品同視，併依前開規定沒收銷燬；送驗損耗部分，既已滅失
    ，毋庸沒收銷燬。
六、至起訴書另載被告於94年12月22日晚間6 時40分許採尿前回
    溯24小時內之某時，在不詳處所施用第二級毒品甲基安非他
    命之犯罪事實，因卷內並無積極證據足資證明被告此部分犯
    行，業經檢察官具狀撤回此部分之起訴，有撤回書1 份在卷
    可稽。此部分既與上開論罪科刑部分並無事實上一罪或裁判
    上一罪之關係，又經檢察官撤回起訴，本院就此部分自毋庸
    審判，附此敘明。
據上論斷，應依刑事訴訟法第273 條之1 第1 項、第299 條第1
項前段，毒品危害防制條例第10條第1 項、第18條第1 項前段，
刑法第11條、第56條、第47條，判決如主文。
中    華    民    國    95    年    6     月    13    日
                  刑事第六庭    法  官  林柏壽
以上正本證明與原本無異。
如不服本判決，應於收受送達後10日內向本院提出上訴書狀。
中    華    民    國    95    年    6     月    13    日
                                書記官  林國龍


司法院資訊處製作；財團法人民間司法改革基金會備份。
